{"present": {"1 Singular": {"Affirmative": "tuigim", "Question": "an dtuigim?", "Negative": "n\u00ed thuigim"}, "2 Singular": {"Affirmative": "tuigeann t\u00fa", "Question": "an dtuigeann t\u00fa?", "Negative": "n\u00ed thuigeann t\u00fa"}, "3 Singular": {"Male": {"Affirmative": "tuigeann s\u00e9", "Question": "an dtuigeann s\u00e9?", "Negative": "n\u00ed thuigeann s\u00e9"}, "Female": {"Affirmative": "tuigeann s\u00ed", "Question": "an dtuigeann s\u00ed?", "Negative": "n\u00ed thuigeann s\u00ed"}}, "1 Plural": {"Compressed": {"Affirmative": "tuigimid", "Question": "an dtuigimid?", "Negative": "n\u00ed thuigimid"}, "Extended": {"Affirmative": "tuigeann muid", "Question": "an dtuigeann muid?", "Negative": "n\u00ed thuigeann muid"}}, "2 Plural": {"Affirmative": "tuigeann sibh", "Question": "an dtuigeann sibh?", "Negative": "n\u00ed thuigeann sibh"}, "3 Plural": {"Affirmative": "tuigeann siad", "Question": "an dtuigeann siad?", "Negative": "n\u00ed thuigeann siad"}, "Passive": {"Affirmative": "tuigtear", "Question": "an dtuigtear?", "Negative": "n\u00ed thuigtear"}}, "future": {"1 Singular": {"Affirmative": "tuigfidh m\u00e9", "Question": "an dtuigfidh m\u00e9?", "Negative": "n\u00ed thuigfidh m\u00e9"}, "2 Singular": {"Affirmative": "tuigfidh t\u00fa", "Question": "an dtuigfidh t\u00fa?", "Negative": "n\u00ed thuigfidh t\u00fa"}, "3 Singular": {"Male": {"Affirmative": "tuigfidh s\u00e9", "Question": "an dtuigfidh s\u00e9?", "Negative": "n\u00ed thuigfidh s\u00e9"}, "Female": {"Affirmative": "tuigfidh s\u00ed", "Question": "an dtuigfidh s\u00ed?", "Negative": "n\u00ed thuigfidh s\u00ed"}}, "1 Plural": {"Compressed": {"Affirmative": "tuigfimid", "Question": "an dtuigfimid?", "Negative": "n\u00ed thuigfimid"}, "Extended": {"Affirmative": "tuigfidh muid", "Question": "an dtuigfidh muid?", "Negative": "n\u00ed thuigfidh muid"}}, "2 Plural": {"Affirmative": "tuigfidh sibh", "Question": "an dtuigfidh sibh?", "Negative": "n\u00ed thuigfidh sibh"}, "3 Plural": {"Affirmative": "tuigfidh siad", "Question": "an dtuigfidh siad?", "Negative": "n\u00ed thuigfidh siad"}, "Passive": {"Affirmative": "tuigfear", "Question": "an dtuigfear?", "Negative": "n\u00ed thuigfear"}}, "past": {"1 Singular": {"Affirmative": "thuig m\u00e9", "Question": "ar thuig m\u00e9?", "Negative": "n\u00edor thuig m\u00e9"}, "2 Singular": {"Affirmative": "thuig t\u00fa", "Question": "ar thuig t\u00fa?", "Negative": "n\u00edor thuig t\u00fa"}, "3 Singular": {"Male": {"Affirmative": "thuig s\u00e9", "Question": "ar thuig s\u00e9?", "Negative": "n\u00edor thuig s\u00e9"}, "Female": {"Affirmative": "thuig s\u00ed", "Question": "ar thuig s\u00ed?", "Negative": "n\u00edor thuig s\u00ed"}}, "1 Plural": {"Compressed": {"Affirmative": "thuigeamar", "Question": "ar thuigeamar?", "Negative": "n\u00edor thuigeamar"}, "Extended": {"Affirmative": "thuig muid", "Question": "ar thuig muid?", "Negative": "n\u00edor thuig muid"}}, "2 Plural": {"Affirmative": "thuig sibh", "Question": "ar thuig sibh?", "Negative": "n\u00edor thuig sibh"}, "3 Plural": {"Compressed": {"Affirmative": "thuig siad", "Question": "ar thuig siad?", "Negative": "n\u00edor thuig siad"}, "Extended": {"Affirmative": "thuigeadar", "Question": "ar thuigeadar?", "Negative": "n\u00edor thuigeadar"}}, "Passive": {"Affirmative": "tuigeadh", "Question": "ar tuigeadh?", "Negative": "n\u00edor tuigeadh"}}, "condi": {"1 Singular": {"Affirmative": "thuigfinn", "Question": "an dtuigfinn?", "Negative": "n\u00ed thuigfinn"}, "2 Singular": {"Affirmative": "thuigfe\u00e1", "Question": "an dtuigfe\u00e1?", "Negative": "n\u00ed thuigfe\u00e1"}, "3 Singular": {"Male": {"Affirmative": "thuigfeadh s\u00e9", "Question": "an dtuigfeadh s\u00e9?", "Negative": "n\u00ed thuigfeadh s\u00e9"}, "Female": {"Affirmative": "thuigfeadh s\u00ed", "Question": "an dtuigfeadh s\u00ed?", "Negative": "n\u00ed thuigfeadh s\u00ed"}}, "1 Plural": {"Compressed": {"Affirmative": "thuigfimis", "Question": "an dtuigfimis?", "Negative": "n\u00ed thuigfimis"}, "Extended": {"Affirmative": "thuigfeadh muid", "Question": "an dtuigfeadh muid?", "Negative": "n\u00ed thuigfeadh muid"}}, "2 Plural": {"Affirmative": "thuigfeadh sibh", "Question": "an dtuigfeadh sibh?", "Negative": "n\u00ed thuigfeadh sibh"}, "3 Plural": {"Compressed": {"Affirmative": "thuigfid\u00eds", "Question": "an dtuigfid\u00eds?", "Negative": "n\u00ed thuigfid\u00eds"}, "Extended": {"Affirmative": "thuigfeadh siad", "Question": "an dtuigfeadh siad?", "Negative": "n\u00ed thuigfeadh siad"}}, "Passive": {"Affirmative": "thuigf\u00ed", "Question": "an dtuigf\u00ed?", "Negative": "n\u00ed thuigf\u00ed"}}, "imper": {"1 Singular": {"Affirmative": "tuigim!", "Negative": "n\u00e1 tuigim!"}, "2 Singular": {"Affirmative": "tuig!", "Negative": "n\u00e1 tuig!"}, "3 Singular": {"Male": {"Affirmative": "tuigeadh s\u00e9!", "Negative": "n\u00e1 tuigeadh s\u00e9!"}, "Female": {"Affirmative": "tuigeadh s\u00ed!", "Negative": "n\u00e1 tuigeadh s\u00ed!"}}, "1 Plural": {"Compressed": {"Affirmative": "tuigimis!", "Negative": "n\u00e1 tuigimis!"}, "Extended": {"Affirmative": "tuigeadh muid!", "Negative": "n\u00e1 tuigeadh muid!"}}, "2 Plural": {"Affirmative": "tuigig\u00ed!", "Negative": "n\u00e1 tuigig\u00ed!"}, "3 Plural": {"Compressed": {"Affirmative": "tuigid\u00eds!", "Negative": "n\u00e1 tuigid\u00eds!"}, "Extended": {"Affirmative": "tuigeadh siad!", "Negative": "n\u00e1 tuigeadh siad!"}}, "Passive": {"Affirmative": "tuigtear!", "Negative": "n\u00e1 tuigtear!"}}, "pastConti": {"1 Singular": {"Affirmative": "thuiginn", "Question": "an dtuiginn?", "Negative": "n\u00ed thuiginn"}, "2 Singular": {"Affirmative": "thuigte\u00e1", "Question": "an dtuigte\u00e1?", "Negative": "n\u00ed thuigte\u00e1"}, "3 Singular": {"Male": {"Affirmative": "thuigeadh s\u00e9", "Question": "an dtuigeadh s\u00e9?", "Negative": "n\u00ed thuigeadh s\u00e9"}, "Female": {"Affirmative": "thuigeadh s\u00ed", "Question": "an dtuigeadh s\u00ed?", "Negative": "n\u00ed thuigeadh s\u00ed"}}, "1 Plural": {"Compressed": {"Affirmative": "thuigimis", "Question": "an dtuigimis?", "Negative": "n\u00ed thuigimis"}, "Extended": {"Affirmative": "thuigeadh muid", "Question": "an dtuigeadh muid?", "Negative": "n\u00ed thuigeadh muid"}}, "2 Plural": {"Affirmative": "thuigeadh sibh", "Question": "an dtuigeadh sibh?", "Negative": "n\u00ed thuigeadh sibh"}, "3 Plural": {"Compressed": {"Affirmative": "thuigid\u00eds", "Question": "an dtuigid\u00eds?", "Negative": "n\u00ed thuigid\u00eds"}, "Extended": {"Affirmative": "thuigeadh siad", "Question": "an dtuigeadh siad?", "Negative": "n\u00ed thuigeadh siad"}}, "Passive": {"Affirmative": "thuigt\u00ed", "Question": "an dtuigt\u00ed?", "Negative": "n\u00ed thuigt\u00ed"}}, "subj": {"1 Singular": {"Affirmative": "go dtuige m\u00e9", "Negative": "n\u00e1r thuige m\u00e9"}, "2 Singular": {"Affirmative": "go dtuige t\u00fa", "Negative": "n\u00e1r thuige t\u00fa"}, "3 Singular": {"Male": {"Affirmative": "go dtuige s\u00e9", "Negative": "n\u00e1r thuige s\u00e9"}, "Female": {"Affirmative": "go dtuige s\u00ed", "Negative": "n\u00e1r thuige s\u00ed"}}, "1 Plural": {"Compressed": {"Affirmative": "go dtuigimid", "Negative": "n\u00e1r thuigimid"}, "Extended": {"Affirmative": "go dtuige muid", "Negative": "n\u00e1r thuige muid"}}, "2 Plural": {"Affirmative": "go dtuige sibh", "Negative": "n\u00e1r thuige sibh"}, "3 Plural": {"Affirmative": "go dtuige siad", "Negative": "n\u00e1r thuige siad"}, "Passive": {"Affirmative": "go dtuigtear", "Negative": "n\u00e1r thuigtear"}}, "verbal noun": "tuiscint", "verbal adjective": "tuigthe"}